【裁判字號】    98,交聲,705
【裁判日期】    980408
【裁判案由】    聲明異議
【裁判全文】
臺灣高雄地方法院交通事件裁定         98年度交聲字第705號
原處分機關  高雄市政府交通局
異  議  人
即受處分人  甲○
上列異議人即受處分人因聲明異議案件，對於高雄市交通局中華
民國98年2 月25日所為之處分（原處分：高市交裁字第裁32BD00
00000 號），聲明異議，本院裁定如下：
    主  文
異議駁回。
    理  由
一、原處分意旨係以：異議人即受處分人甲○於民國97年11月3
    日上午7 時6 分許，駕駛車號ZG－1488號自用小客車，行經
    高雄市○○路與崇德路有燈光號誌管制之交岔路口紅燈右轉
    ，經固定式線圈感應照相系統拍照採證逕行舉發，爰依道路
    交通管理處罰條例第53條第2 項規定，裁處異議人罰鍰新臺
    幣（下同）900 元，並依同條例第63條第1 項第3 款規定，
    記違規點數3 點。
二、聲明異議意旨略以：異議人於上開時地駛至博愛路與崇德路
    交岔路口時，其行向之號誌原為綠燈，然異議人車輛前方有
    位婦人騎乘機車停在腳踏車車道上，擋住異議人行車路線，
    該婦人見到異議人車輛後，方緩慢將機車後移，因斯時異議
    人之車輛已前行至斑馬線上，為免阻擋左方來車，始右轉離
    開，詎竟遭拍照取締有紅燈右轉之違規，異議人實難甘服，
    爰提起本件異議，請求撤銷原處分。
三、按汽車駕駛人，行經有燈光號誌管制之交岔路口紅燈右轉行
    為者，處600 元以上1,800 元以下罰鍰，並記違規點數3點
    ，道路交通管理處罰條例第53條第2 項、第63條第1 項第3
    款分別定有明文。
四、經查：
(一)證人即高雄市政府警察局交通大隊警員乙○○到庭證述：裝
    設在博愛路與崇德路口的感應式線圈照相設備，有專人定期
    維修更換底片，於舉發時功能正常，該線圈是埋在停止線的
    前後，在紅燈亮起1 秒後通過感應線圈，就會啟動拍照，本
    件異議人駕駛之車輛是在紅燈亮起11秒6 時，通過停止線，
    遭拍攝第1 張照片，該車輛於紅燈亮起12秒5 時，仍繼續通
    過停止線並打右轉方向燈，所以才會被拍攝第2 張照片，並
    取締紅燈右轉之違規等語明確，衡諸證人乙○○與異議人素
    昧平生，並無嫌隙，殊無刻意為不利於異議人之證述之理，
    故所證應堪採信。本件異議人於違規時間駕車通過該路口右
    轉時，該路口之號誌係紅燈乙情，堪以認定。
(二)異議人雖以前揭情詞置辯，惟觀諸異議人不爭執其真正之違
    規照片2 張，其中第1 張照片中異議人車輛前方，固有位婦
    人騎乘機車停在腳踏車車道上擋住其行向，惟當時紅燈已啟
    動11秒6 ，可見異議人在駛入路口前，該行向之號誌早已轉
    換為紅燈，異議人所稱其於進入路口時號誌為綠燈云云，與
    事實不符，殊無可採。異議人於該路口之號誌顯示紅燈時，
    即不應再通過停止線，然竟通過停止線並右轉，所為顯然構
    成紅燈右轉之違規甚明。至該位駕駛機車之婦人將機車停在
    腳踏車車道上，所為雖亦構成違規，然警方係因未拍得機車
    車號而未加以取締一情，業據證人乙○○證述在卷，且該位
    婦人違規與否，與本件異議人違規之事實無涉，亦非可執為
    有利於異議人之認定。綜上，異議人闖越紅燈右轉之違規事
    證明確，原處分機關因而引用道路交通管理處罰條例第53條
    2 項之規定，裁處異議人罰鍰900 元並記違規點數3 點，於
    法並無違誤，量罰亦甚妥適，異議人之異議為無理由，應予
    駁回。
五、據上論斷，應依道路交通案件處理辦法第19條，裁定如主文
中    華    民    國    98    年    4     月    8     日
                     交通法庭    法  官  莊珮君
以上正本證明與原本無異。
如不服本裁定應於送達後5日內向本院提出抗告狀。
中    華    民    國    98    年    4     月    8     日
                                 書記官  秦富潔


司法院資訊處製作；財團法人民間司法改革基金會備份。
